【裁判字號】    91,訴,1253
【裁判日期】    920311
【裁判案由】    違反毒品危害防制條例
【裁判全文】
臺灣臺南地方法院刑事判決                        九十一年度訴字第一二五三號
    公  訴  人  臺灣台南地方法院檢察署檢察官
    被      告  甲○○
右列被告因違反毒品危害防制條例案件，茲經檢察官提起公訴 (九十一年度毒偵字第
一六○○號)，本院判決如左：
    主  文
甲○○連續施用第一級毒品，處有期徒刑拾月，扣案摻有第一級毒品海洛因成分之香
菸壹支、海洛因壹包（淨重零點肆陸公克）沒收銷燬，葡萄糖粉壹包（淨重壹點肆參
公克）、注射針筒肆支均沒收；又連續施用第二級毒品，處有期徒刑捌月，扣案之安
非他命拾參包（淨重計拾伍點柒捌公克）沒收銷燬；應執行有期徒刑壹年伍月，扣案
摻有第一級毒品海洛因成分之香菸壹支、海洛因壹包（淨重零點肆陸公克）、安非他
命拾參包（淨重計拾伍點柒捌公克）沒收銷燬，葡萄糖粉壹包（淨重壹點肆參公克）
、注射針筒肆支均沒收。
    事  實
一、甲○○前於民國八十六年間因違反肅清煙毒條例案件，經臺灣高等法院台南分院
    以八十七年上訴字第四六八號判決有期徒刑三年四月，於八十七年九月二十八日
    入監服刑，假釋出獄後，再犯施用毒品案件，經依台灣高雄地方法院裁定送強制
    戒治後，交付保護管束期滿，業經台灣高雄地方法院檢察署於民國九十年七月二
    十六日以九十年度戒毒偵字第八四九號不起訴處分確定，惟甲○○又基於施用第
    一、二級毒品之概括犯意，自九十一年七月間起，至同年十月二十二日或其前三
    日內之某時止，連續在台南市○○路○段四０一巷一三三號二樓男友吳登耀之住
    處等處施用第一級毒品海洛因及第二級毒品安非他命，為警於九十一年十月二十
    二日持搜索票查獲，並扣得摻有第一級毒品海洛因成分之香菸壹支、海洛因壹包
    （淨重零點肆陸公克）、安非他命拾參包（淨重計拾伍點柒捌公克）、葡萄糖粉
    壹包（淨重壹點肆參公克）、注射針筒肆支、夾鍊袋八包。
二、案經台南市警察局第一分局報請臺灣臺南地方法院檢察署檢察官偵查起訴。
    理  由
一、訊據被告甲○○對於前揭施用第一、二級毒品一節坦承不諱，經查：
（一）被告為警查獲時所採集之尿液，係被告親自排放並親上封條無訛，業據被告於
      警訊時陳明在卷，而該尿液經送檢驗結果，確呈第一級毒品嗎啡、第二級毒品
      安非他命陽性反應，此有台南市衛生局出具之尿液檢驗報告附卷可稽。
（二）扣案之香菸壹支經鑑定摻有第一級毒品海洛因成分、白粉二包經鑑定結果，其
      中之一為海洛因（淨重零點肆陸公克）、另一則為稀釋海洛因後施打之用的葡
      萄糖粉（淨重壹點肆參公克）壹包、其餘結晶物拾參包（淨重計拾伍點柒捌公
      克）經鑑定結果為安非他命，分別有法務部調查局九十二年一月二十八日、九
      十二年一月七日鑑定通知書在卷可證，且有被告用以施打海洛因之注射針筒肆
      支（其中二支業已使用，其餘二支則預備供施打海洛因之用，業據被告陳述明
      確）等物可參。是被告上開自白，核與事實相符，應可採信。
（三）又被告前因施用毒品案件，經依台灣高雄地方法院裁定送強制戒治後，交付保
      護管束期滿，由台灣高雄地方法院檢察署於民國九十年七月二十六日以九十年
      度戒毒偵字第八四九號不起訴處分確定，有不起訴處分書一紙在卷足憑。其於
      五年後再犯毒品危害防制條例第十條之罪，罪證明確，應依法論科。
二、查海洛因、安非他命，分別屬毒品危害防制條例第二條第二項第一款、第二款所
    定之第一級毒品及第二級毒品，被告前因施用毒品案件，經依台灣高雄地方法院
    裁定送強制戒治後，交付保護管束期滿，由台灣高雄地方法院檢察署於民國九十
    年七月二十六日以九十年度戒毒偵字第八四九號不起訴處分確定後，五年內再犯
    本件施用第一級毒品海洛因、施用第二級毒品安非他命犯行，核被告所為，係犯
    毒品危害防制條例第十條第一項、第二項之施用第一級毒品、第二級毒品罪。又
    被告施用毒品前持有海洛因、安非他命之犯行，其持有之低度行為，均為施用毒
    品之高度行為所吸收，均不另論罪。被告先後多次分別施用安非他命、海洛因之
    犯行，時間緊接，方法相同，所犯係犯罪構成要件相同之罪名，顯係基於概括之
    犯意為之，為連續犯，應各依刑法第五十六條之規定，論以一罪，並加重其刑。
    至於被告上開連續施用第一級毒品海洛因及連續施用第二級毒品安非他命之犯行
    犯意各別，行為不同，應分論併罰。爰審酌被告於本院審理中坦白承認犯行，犯
    後態度良好，被告施用毒品之次數、數量、生活狀況等情狀，量處如主文所示之
    刑，並定應執行之刑，以資懲儆。
三、扣案之摻有第一級毒品海洛因成分之香菸壹支（毒品無法與菸分離）、海洛因壹
    包（淨重零點肆陸公克）、安非他命拾參包（淨重計拾伍點柒捌公克），應依毒
    品危害防制條例第十八條第一項前段之規定沒收銷燬葡萄糖粉壹包（淨重壹點肆
    參公克）、注射針筒肆支為被告所有、供犯罪或預備供犯罪所用之物，應予沒收
    。另扣案之夾鍊袋八包既非毒品，亦非被告所有，爰不為沒收之諭知。
據上論斷，應依刑事訴訟法第二百九十九條第一項前段，毒品危害防制條例第十條第
一項、第二項、第十八條第一項前段，刑法第十一條前段、第五十六條、第三十八條
第一項第二款、第五十一條第五款，判決如主文。
本案經檢察官林仲斌到庭執行職務
中      華      民      國      九十二      年     三     月    十一    日
                              臺灣臺南地方法院刑事第六庭
                                        法  官  石家禎
右正本證明與原本無異。
如不服本判決，應於判決送達後十日內向本院提出上訴狀(應抄附繕本)。
                                        書記官  凌昇裕
中      華      民      國      九十二      年     三     月    十一    日
附錄本案論罪法條
毒品危害防制條例第十條第一項、第二項
施用第一級毒品者，處六月以上五年以下有期徒刑。
施用第二級毒品者，處三年以下有期徒刑。


司法院資訊處製作；財團法人民間司法改革基金會備份。
